【裁判字號】    98,審易,145
【裁判日期】    980313
【裁判案由】    竊盜
【裁判全文】
臺灣桃園地方法院宣示判決筆錄         98年度審易字第145號
公  訴  人  臺灣桃園地方法院檢察署檢察官
被      告  丁○○
            丙○○
共      同
指定辯護人  本院公設辯護人  林銘宏
上列被告因竊盜案件（起訴案號：97年度偵字第22045 號），於
中華民國98年3 月13日下午5 時許，在本院第十四法庭宣示判決
，出席職員如下：
          法  官  鍾雅蘭
          書記官  楊郁馨
法官起立朗讀判決主文、犯罪事實要旨、附記事項、處罰條文，
及告以上訴限制、期間並提出上訴狀之法院，且諭知記載其內容
：
一、主  文：
    丁○○共同攜帶兇器竊盜，累犯，處有期徒刑捌月，扣案活
    動板手（含削尖鐵鏟）壹組沒收；又共同攜帶兇器竊盜，累
    犯，處有期徒刑捌月，扣案活動板手（含削尖鐵鏟）壹組沒
    收；應執行有期徒刑壹年貳月。扣案活動板手（含削尖鐵鏟
    ）壹組沒收。
    丙○○共同攜帶兇器竊盜，累犯，處有期徒刑捌月，扣案活
    動板手（含削尖鐵鏟）壹組沒收；又共同攜帶兇器竊盜，累
    犯，處有期徒刑捌月，扣案活動板手（含削尖鐵鏟）壹組沒
    收；應執行有期徒刑壹年貳月。扣案活動板手（含削尖鐵鏟
    ）壹組沒收。
二、犯罪事實要旨：
  (一)丁○○前於民國82年間，因違反藥事法等案件，經臺灣高等
    法院以83年度上訴字第740 號分別判處有期徒刑10月、3 月
    、定應執行有期徒刑11月確定；同年間，又因煙毒等案件，
    經本院以83年度訴字第211 號分別判處有期徒刑5 年6 月、
    3 年2 月、定應執行有期徒刑8 年4 月確定；又於84年間，
    因煙毒案件，經本院以84年度訴字第718 號判處有期徒刑2
    年2 月，經臺灣高等法院以84年度上訴字第5101號駁回上訴
    確定；上開各罪接續執行，經假釋付保護管束出監，然因假
    釋期間另犯搶奪案件，經撤銷假釋，剩餘殘刑5 年7 月5 日
    。上開搶奪案件嗣經臺灣高等法院以91年度上訴字第2289號
    判處有期徒刑1 年，並經臺灣高等法院以96年度聲減字第19
    0 號裁定減為有期徒刑6 月確定，與前開殘刑接續執行，於
    96年7 月16日縮刑期滿執行完畢（於本案構成累犯）；丙○
    ○前於民國88年間，因販賣毒品案件，經臺灣高等法院以88
    年度上訴字第3309號判處有期徒刑7 年4 月，經最高法院以
    89 年 度台上字第1153號駁回上訴確定；同年間又因施用一
    級毒品案件，經本院以88年度訴字第1422號判處有期徒刑10
    月確定；又於89年間，因持有一級毒品案件，經臺灣新竹地
    方法院以90年度易字第368 號判處有期徒刑4 月確定，上開
    三罪經臺灣新竹地方法院以91年度聲字第806 號定應執行有
    期徒刑8 年3 月確定後，於95年7 月27日假釋付保護管束出
    監，於97年7 月9 日期滿執行完畢。（於本案構成累犯）。
    詎其等均不知悔改，共同基於為自己不法所有之犯意聯絡，
    而為下列竊盜犯行：
  (一)先於97年10月6 日上午10時許，由丙○○負責把風，丁○○
    則持其所有之活動板手（含削尖鐵鏟）1 組（屬金屬製品，
    質地堅硬，於客觀上足以對人之生命、身體、安全構成威脅
    ，足為兇器使用），以上開板手撬開車門之方式，竊取甲○
    ○所有，停放在桃園縣中壢市○○○街120 號前之車牌號碼
    8483-PK 號自用小貨車車內之背包1 個（內有台新銀行、中
    國信託銀行、花旗銀行信用卡各1 張、彰化銀行存摺1 本、
    身分證1 張、駕駛執照2 張、印章1 顆、鑰匙1 串、遙控器
    3 個、行動電話2 支以及現金新臺幣3000元）得手。
  (二)復於97年10月6 日上午11時30分許，由丙○○負責把風，丁
    ○○持上開板手，以上開板手撬開車門之方式，竊取乙○○
    所有，停放在桃園縣八德市○○路817 號前之車牌號碼7161
    -KS 號自用小客車車內之公事包1 個（內有帳單資料、支票
    6 張以及原子筆1 支）得手後逃逸。嗣於97年10月6 日中午
    12時45分許，在桃園縣八德市○○路○段252巷底，為警盤檢
    查獲，並扣得上開活動板手（含削尖鐵鏟）1 組。
三、附記事項：
    扣案之活動板手含削尖鐵鏟1 組，為被告丁○○所有，業據
    被告丁○○於警詢、檢察官偵訊中供承在卷，與被告丙○○
    於警詢時之供述互核相符，雖被告等於本院審理中否認為其
    等所有，然據被告等於警詢、檢察官偵訊中均坦承犯行且經
    查獲時之記憶應較清晰以觀，堪認上開板手係為被告所有，
    爰依刑法第38條第1 項第2 款宣告沒收之，附此敘明。
四、處罰條文：
    刑法第28條、第321 條第1 項第3 款、第47條第1 項、第38
    條第1 項第2 款、第51條第5 款。
五、協商判決除有刑事訴訟法第455 條之4 第1 項第1 款於本訊
    問程序終結前，被告撤銷協商合意或檢察官撤回協商聲請者
    ；第2 款被告協商之意思非出於自由意志者；第4 款被告所
    犯之罪非第455 條之2 第1 項所定得以協商判決者；第6 款
    被告有其他較重之裁判上一罪之犯罪事實者；第7 款法院認
    應諭知免刑或免訴、不受理者情形之一，及違反同條第2 項
    「法院應於協商合意範圍內為判決；法院為協商判決所科之
    刑，以宣告緩刑或2 年以下有期徒刑、拘役或罰金為限」之
    規定者外，不得上訴。
六、如有前項得上訴之情形者，得自收受判決送達之日起10日內
    ，向本院提出上訴書狀，上訴於第二審法院。
中    華    民    國    98    年    3     月    13    日
                        刑事庭  法  官  鍾雅蘭
以上正本證明與原本無異。
                                書記官  楊郁馨
中    華    民    國    98    年    3     月    13    日
附錄論罪科刑法條：
中華民國刑法第321條
犯竊盜罪而有左列情形之一者，處6 月以上、5 年以下有期徒刑
：
一、於夜間侵入住宅或有人居住之建築物、船艦或隱匿其內而犯
    之者。
二、毀越門扇、牆垣或其他安全設備而犯之者。
三、攜帶兇器而犯之者。
四、結夥三人以上而犯之者。
五、乘火災、水災或其他災害之際而犯之者。
六、在車站或埠頭而犯之者。
前項之未遂犯罰之。


司法院資訊處製作；財團法人民間司法改革基金會備份。
